# 城投公司发债

提问人：yun-hebei 时间：2018-05-10 19:47:41
陈老师您好，咨询您几个关于城投公司发债的问题: 1.2008年当地政府把各局名下的办公楼无偿划拨给了城投公司，并办理了产权转移，城投公司在 2015 年开始和各部门签署租赁协议，并确认了租金收入，部分租金收入一直在应收账款挂账，且城投公司纳税申报表一直 0 申报。 请问陈老师，关于上述租金收入能否确认？审计报表和纳税申报表不一致，在报告内应该如何披露？ 2.城投公司租赁给各部门的办公楼是否可以作为投资性房地产核算？ 谢谢您陈老师！

回答人：chenyiwei
首先关注此类注资的合规性问题。根据财政部、发展改革委、中国人民银行、银监会《关于制止地方政府违法违规融资行为的通知》
（财预[2012]463号）：“地方政府对融资平台公司注资必须合法合规，不得将政府办公楼、学校、医院、公园等公益性资产作为资本注入融资平台公司”。此处虽然是无偿划拨，但原理同上。由于这些资产本身是非经营性资产，其本身无现金流入，即使在形式上签订租赁协议，但所支付的租金实际上仍然是财政资金。也就是此类划拨的实质是政府承诺在未来若干年内以房屋租金的形式分期向平台公司注入财政资金。在这种情况下，划入的政府办公楼能否确认为资产，以及租金收入能否确认，都存在很大疑问，更何况还存在“部分租金收入一直在应收账款挂账”的问题。